臺灣桃園地方法院刑事判決　　　　　　　110年度易字第607號
公　訴　人　臺灣桃園地方檢察署檢察官
被　　　告　蔡承憲



上列被告因詐欺案件，經檢察官聲請簡易判決處刑（109 年度偵
緝字第1883號），本院簡易庭認不宜以簡易判決處刑，移送適用
通常訴訟程序審理，嗣於準備程序進行中，被告先就被訴事實為
有罪之陳述，經裁定進行簡式審判程序，判決如下：
    主  文
蔡承憲利用網際網路對公眾散布而犯詐欺取財罪，累犯，處有期
徒刑壹年肆月。
未扣案之犯罪所得新臺幣一萬七千六百元，沒收之，於全部或一
部不能沒收或不宜執行沒收時，追徵其價額。
    犯罪事實及理由
一、犯罪事實：
    蔡承憲前因竊盜等案件，經法院判處罪刑確定，甫於民國10
    5 年10月5 日假釋縮刑期滿而執行有期徒刑完畢。詎蔡承憲
    猶不知悔改，意圖為自己不法之所有，基於利用網際網路對
    公眾散布而來詐欺取財之犯意，於108 年5 月19日19時36分
    前不詳時間，明知其並無出售IPHONE XS 手機之真意，竟仍
    在網路購物之RAKUTEN 樂趣買網站上，以「浩仔專營3C」之
    賣家名義，對於網路公眾散布出售IPHONE XS 手機之訊息，
    嗣黃唯純上網進入RAKUTEN 樂趣買網站而閱覽前揭訊息後，
    遂與賣家蔡承憲私訊聯繫買賣適宜，蔡承憲即向黃唯純佯稱
    欲以新臺幣（下同）1 萬8000元出售IPHONE XS 手機一支予
    黃唯純，致始黃唯純陷於錯誤而答應購買，並依蔡承憲之指
    示，將貨款分成三筆，先於108 年5 月19日19時36分許，匯
    款2000元至段星曜（所涉詐欺罪嫌部分，業經不起訴處分確
    定）所申辦之中國信託商業銀行（下稱中國信託）帳號0000
    00000000號帳戶內；次於108 年5 月20日14時26分許，匯款
    600 元至藍新科技股份有限公司所申辦之臺灣銀行虛擬帳號
    0000000000000000號帳戶內；再於108 年5 月20日21時21分
    許，匯款1 萬5000元至王維證（所涉詐欺罪嫌部分，業經不
    起訴處分確定) 所申辦之中國信託帳號000000000000號帳戶
    內。嗣後蔡承憲並未依約給付上開手機，黃唯純察覺有異，
    遂報警處理，始為警方查悉上情。案經黃唯純訴由新北市政
    府警察局蘆洲分局報請臺灣桃園地方檢察署檢察官偵查聲請
    簡易判決處刑，本院簡易庭認不宜以簡易判決處刑，移送適
    用通常訴訟程序審理，嗣於準備程序進行中，被告先就被訴
    事實為有罪之陳述，經裁定進行簡式審判程序。
二、證據：
（一）被告於檢察官偵訊及本院審理時之自白。
（二）證人即被害人黃唯純於警詢及檢察官偵訊時之證詞。
（三）證人段星曜於警詢及檢察官偵訊時之證詞。
（四）證人王維證於警詢及檢察官偵訊時之證詞。
（五）中國信託108 年8 月30日中信銀字第108224839189027 號
      函文所附王維證000000000000號帳戶之開戶資料及交易明
      細、段星曜000000000000號帳戶之開戶資料。
（六）臺灣銀行南港分行108 年9 月9 日南港營密字第10800031
      411 號函所附藍新科技股份有限公司虛擬帳號0000000000
      000000號帳戶之開戶資料。
（七）受理詐騙帳戶通報警示簡便格式表、內政部警政署反詐騙
      案件紀錄表、臺中市政府警察局第四分局大墩派出所受理
      各類案件紀錄表。
（八）被害人黃唯純所提出之通訊軟體對話紀錄。
（九）被害人黃唯純所提出之匯款單據即自動櫃員機交易明細表
      。
（十）「浩仔專營3C」之網頁資料。
（十一）證人王維證、段星曜所提出之通訊軟體對話紀錄。
（十二）統一超商電信申登人資料。
（十三）網銀國際會員申請資料。
（十四）監視器錄影畫面截圖。
三、論罪科刑：
（一）被告以在RAKUTEN 樂趣買購物網站上，以「浩仔專營3C」
      之賣家名義，對於網路公眾散布出售手機之訊息，藉此以
      遂行詐欺取財之犯行，核其所為，係犯刑法第339 條之4
      第1 項第3 款之利用網際網路對公眾散布而犯詐欺取財罪
      。起訴意旨認被告所為係犯刑法第339 條第1 項之詐欺取
      財罪，尚有未洽，惟其基本社會事實相同，爰依法變更起
      訴法條。
（二）被告前因竊盜等案件，經法院判處罪刑確定，甫於民國10
      5 年10月5 日假釋縮刑期滿而執行有期徒刑完畢之事實，
      有臺灣高等法院被告前案紀錄表可佐，其於受前揭有期徒
      刑執行完畢後，五年以內故意再犯本件有期徒刑以上之本
      罪，為累犯，且本院審酌被告前揭執行紀錄部分同係因侵
      害他人財產權之犯罪，可認被告對刑罰反應力薄弱之情形
      ，依司法院大法官釋字第775 號解釋意旨，依刑法第47條
      第1 項累犯規定加重其刑，當無過苛之處，自應按累犯規
      定，加重其之刑。
（四）茲以行為人之責任為基礎，審酌被告於行為時年齡為32歲
      ，學歷為國中畢業、從事陶藝工作之智識程度、生活狀況
      及其素行；被告犯罪之動機、目的、手段；被告不思以正
      當方法獲取財物，竟利用網際網路對公眾散布出售貨物之
      虛假訊息，藉此吸引受害人上門，以此方式詐騙被害人之
      財物，除侵害他人之財產法益外，亦影響網路正常交易秩
      序，行為之惡性非輕；犯後雖坦承犯行，然與被害人達成
      調解後，卻未依約履行，迄今未賠償被害人分文，犯後態
      度難認良好；被害人所受財物損失大小等一切情狀，酌情
      量處如主文所示之刑，以示懲儆。
（五）被告之詐騙所得1 萬7600元，雖未據扣案，且被告雖與被
      害人達成調解，答應在110 年10月31日前賠償給付被害人
      1 萬8000元，然被告並未依約履行，此有本院調解筆錄及
      公務電話記錄可佐，則就前揭犯罪所得，仍應依刑法第38
      條之1 第1 項、第3 項規定，宣告沒收之，且於全部或一
      部不能沒收或不宜執行沒收時，追徵其價額。
四、應適用之法條：
（一）刑事訴訟法第452 條、第273 條之1 第1 項、第299 條第
      1 項前段、第300條、第310 條之2 、第454 條。
（二）刑法第339 條之4 第1 項第3 款、第47條第1 項、第38條
      之1 第1 項、第3 項。
（三）刑法施行法第1 條之1 第1 項。
五、本判決係依刑事訴訟法第310 條之2 、第454 條製作，依法
    得僅記載當事人欄、主文、犯罪事實、證據名稱以及應適用
    之法條，其中犯罪事實、證據及應適用之法條，並得逕行引
    用檢察官起訴書所載。
六、如不服本件判決，得自收受送達之日起20日內，向本院提起
    上訴。
七、本案經檢察官林佳勳聲請以簡易判決處刑，檢察官劉仲慧到
    庭執行職務。
中    華    民    國    110   年    11    月     8    日
                    刑事第二庭法  官  劉家祥
以上正本證明與原本無異。
如不服本判決應於收受判決後20日內向本院提出上訴書狀，並應
敘述具體理由。其未敘述上訴理由者，應於上訴期間屆滿後20日
內向本院補提理由書(均須按他造當事人之人數附繕本)「切勿逕
送上級法院」。
                              書記官  劉世揚
中    華    民    國   110    年    11    月    8     日
附論罪科刑依據之法條：刑法第339 條之4 ，刑法施行法第1 條
之1 第1 項。
中華民國刑法第339條之4
犯第 339 條詐欺罪而有下列情形之一者，處 1 年以上 7 年以
下有期徒刑，得併科 1 百萬元以下罰金：
一、冒用政府機關或公務員名義犯之。
二、三人以上共同犯之。
三、以廣播電視、電子通訊、網際網路或其他媒體等傳播工具，
    對公眾散布而犯之。
前項之未遂犯罰之。
中華民國刑法施行法第1條之1第1項
（罰金貨幣單位與罰鍰倍數）
中華民國九十四年一月七日刑法修正施行後，刑法分則編所定罰
金之貨幣單位為新臺幣。